【裁判字號】    98,裁,556
【裁判日期】    980226
【裁判案由】    國軍老舊眷村改建條例
【裁判全文】
最  高  行  政  法  院  裁  定
                                       98年度裁字第556號
聲  請  人  甲○○
上列聲請人因與相對人國防部間國軍老舊眷村改建條例事件，對
於中華民國97年11月13日本院97年度裁字第4992號裁定，聲請再
審，本院裁定如下：
    主  文
再審之聲請駁回。
再審訴訟費用由聲請人負擔。
    理  由
一、按對於終審法院之裁定有所不服，除合於法定再審原因得聲
    請再審外，不容以其他之方法聲明不服，故不服終審法院之
    裁定而未以聲請再審之程序為之者，仍應視其為再審之聲請
    ，而依聲請再審程序調查裁判。本件聲請人提出再審起訴狀
    對於本院確定裁定聲明不服，依上說明，仍應視其為再審之
    聲請，而依聲請再審程序調查裁判。次按對於確定裁定聲請
    再審，應依行政訴訟法第283條準用第277條第1項第4款之規
    定表明再審理由，此為必須具備之程式。所謂表明再審理由
    ，必須指明確定裁定有如何合於再審事由之具體情事，始為
    相當。倘僅泛言有何條款之再審事由，而無具體情事者，尚
    難謂已合法表明再審理由。如未表明再審理由，法院無庸命
    其補正。
二、本件聲請人主張本院97年度裁字第4992號確定裁定（下稱原
    確定裁定）有行政訴訟法第273條第1項第1款所定事由，對
    之聲請再審。其聲請意旨略以：本件聲請人於上訴狀中業已
    指明原審判決有違行政程序法第8條及第4條，並具體指出違
    法之事實，符合行政訴訟法第242條及第243條之規定相符，
    原確定裁定顯有適用法規錯誤。又原處分及訴願決定關於相
    對人依國軍老舊眷村改建條例施行細則第14條第1項第1款規
    定核定其輔助購宅款暨搬遷補助費新臺幣（下同）1,358,78
    2元，究竟其「補償標準」及「補償坪數」究竟如何而來，
    原處分並未說明理由，原審判決亦認定系爭眷舍屬於前開細
    則第14條第1項第1款之眷舍，原處分及訴願決定所維持之輔
    助購宅款暨搬遷補助費1,358,782元並無違誤，亦有適用法
    律之違誤。再按系爭眷舍坐落高雄市，依照高雄市舉辦公共
    工程拆遷補償自治條例第10條之規定，建築物係以重建價格
    補償，其計算方式尚分別其材質，視「鋼筋混泥土」、「加
    強磚造」或「木造、磚造及石造」而有不同，原審未依前開
    細則第14條第1項之規定，再依據高雄市舉辦公共工程拆遷
    補償自治條例之規定，對於相對人一律按照「木造」最低標
    準計算補償金之違法原處分及訴願決定予以撤銷，原審判決
    顯然適用法律之錯誤。末查依據系爭眷舍配發時之原始狀態
    ，僅有27建坪，建造價格僅有54,000元，則此部分於計算系
    爭眷舍補償費時，亦僅得扣除54,000元，原處分及訴願決定
    均未依前開細則規定詳為計算，原審判決適用前開法規亦有
    重大錯誤云云。惟核其聲請狀內表明之再審理由，無非說明
    其對於前訴訟程序確定裁判不服之理由，而對於原確定裁定
    究有如何合於行政訴訟法第273條第1項第1款規定之具體情
    事，則未據明，依上開規定及說明，其聲請自非合法。
三、據上論結，本件聲請為不合法。依行政訴訟法第283條、第
    278條第1項、第104條、民事訴訟法第95條、第78條，裁定
    如主文。
中    華    民    國    98    年    2     月    26    日
                    最高行政法院第六庭
                        審判長法官  吳  明  鴻
                              法官  胡  方  新
                              法官  林  茂  權
                              法官  侯  東  昇
                              法官  黃  秋  鴻
以  上  正  本  證  明  與  原  本  無  異
中    華    民    國    98    年    2     月    27    日
                              書記官  王  福  瀛


司法院資訊處製作；財團法人民間司法改革基金會備份。
